臺灣高等法院刑事判決
111年度上訴字第2460號
上  訴  人  臺灣桃園地方檢察署檢察官 
被      告  莊金進



選任辯護人  蕭筑云律師（法扶律師）
上列上訴人因被告違反毒品危害防制條例等案件，不服臺灣桃園
地方法院110年度訴字第1337號，中華民國111年3月31日第一審
判決（起訴案號：臺灣桃園地方檢察署109年度偵字第31851號、
第34541號），提起上訴，本院判決如下：
    主  文
上訴駁回。
    理  由
壹、審理範圍
    本件係檢察官就原審判決無罪部分（即起訴書附表編號1至4
    、6）提起上訴。至於原審判決有罪部分（原審判決事實一
    、㈠〈起訴書附表編號5〉被告莊金進販賣第二級毒品經判處有
    期徒刑10年6月；以及原審判決事實一、㈡持有第二級毒品經
    判處有期徒刑4月，如易科罰金，以新臺幣1,000元折算1日
    ），檢察官及被告均未上訴，已經確定，非本院審理範圍，
    合先敘明。
貳、實體部分
一、公訴意旨略以：
　㈠被告基於販賣第二級毒品以營利之犯意，以行動電話0000000
    000號與馮輝中使用之行動電話0000000000號聯絡後，於附
    表一編號1至4所示之時間、地點，以各該編號所示金額販賣
    甲基安非他命予馮輝中、顏鴻珏。因認被告均涉犯毒品危害
    防制條例第4條第2項之販賣第二級毒品罪嫌。
　㈡被告基於轉讓禁藥之犯意，以行動電話0000000000號與蔡光
    榮使用之行動電話0000000000號聯絡後，於附表一編號6所
    示之時間（起訴書誤載為109年9月29日，經檢察官於原審時
    更正為109年9月19日）、地點，轉讓禁藥即第二級毒品甲基
    安非他命予蔡光榮。因認被告涉有違反藥事法第83條第1項
    之轉讓禁藥罪嫌。
二、按犯罪事實應依證據認定之，無證據不得認定其犯罪事實；
    不能證明被告犯罪者，應諭知無罪之判決，刑事訴訟法第15
    4條第2項、第301條第1項分別定有明文。又按共犯（指共同
    正犯、教唆犯、幫助犯）之為證人者，其陳述證詞依刑事訴
    訟法第156條第2項規範意旨，自以有補強證據為必要，以限
    制其證據價值；而對向共（正）犯之證人，如購買毒品者之
    指證某人為販毒者，雖非屬共犯證人之類型，但其陳述證言
    或因有利害關係，本質上已存有較大之虛偽危險性，為擔保
    其真實性，依上開規定之同一法理，仍應認為有補強證據之
    必要性，以擔保其供述之真實性，俾貫徹刑事訴訟無罪推定
    及嚴格證明之基本原則。所謂補強證據，係指該證人之陳述
    本身以外之別一證據，而與其陳述具有關聯性，並因兩者之
    相互利用，得以證明其所指之犯罪事實具有相當程度之真實
    性者而言。施用毒品之人如供出毒品之來源，除其陳述須無
    瑕疵可指外，事實審法院必須調查其他證據以為補強，該所
    謂補強證據，必須與施用毒品者關於相關毒品交易之供述，
    具有相當程度之關連性，且足使一般人對於施用毒品者之供
    述無合理之懷疑存在，而得確信其為真實，始足當之。至於
    購買毒品者先後陳述次數之多寡、內容是否一致、態度是否
    堅決肯定，僅足判斷其證詞有無瑕疵之參考，均非足以擔保
    其關於毒品來源陳述真實性之補強證據，故不能據為關於毒
    品來源之陳述是否與事實相符之判斷依據。又在以毒販間通
    話之通訊譯文作為購毒者所指證販毒者犯罪事實之補強證據
    ，仍必須渠等之對話內容，依社會通念已足以辨別明白其所
    交易毒品之種類，始足與焉，否則對於語意隱晦不明之對話
    ，即令指證者證述其對話內容之含意即係交易某種類之毒品
    ，除非被指為販毒之被告坦認，或依被告之品格證據可供為
    證明其具犯罪之同一性（如其先前有關販賣該種類毒品案件
    之暗語，與本案通訊譯文內容相同，兩案手法具有同一性或
    驚人相似性），或司法警察依據通訊監察之結果即時啟動調
    查因而破獲客觀上有可認為販賣該類毒品之跡證者外，因仍
    屬指證者單方之陳述本身，自尚須其所述交易該類毒品犯罪
    事實之補強證據。　　
三、公訴意旨認被告涉有附表一編號1至4之販賣第二級毒品甲基
    安非他命及編號6之轉讓禁藥等犯行，無非係以證人馮輝中
    、顏鴻珏、蔡光榮於警詢、偵訊中之證述及通訊監察譯文為
    其主要論據。訊據被告否認上開販賣第二級毒品及轉讓禁藥
    等犯行，辯稱：我只有曾經和馮輝中、顏鴻珏合資購毒，沒
    有販賣，也沒有轉讓禁藥甲基安非他命給蔡光榮等語。
四、經查：
　㈠門號0000000000號行動電話及門號0000000000號行動電話分
    別由被告及馮輝中、顏鴻珏所持用，而馮輝中、顏鴻珏曾先
    後於附表二編號1至4所示時間，以前開門號與被告通話等情
    ，業據被告坦認門號0000000000號行動電話為其持用（原審
    卷第97頁），並經證人馮輝中、顏鴻珏於警詢及原審審理時
    證述在卷（偵34541號卷第56頁、第59頁、第60頁、第61頁
    、第64頁、第77頁、第79頁、第80頁、第82頁，原審卷第17
    1頁、第179頁、第182頁），且有行動電話門號0000000000
    號之通訊監察譯文在卷可憑（偵34541號卷第139頁、第141
    頁、第143頁、第147頁）。又門號0000000000號行動電話係
    由蔡光榮持用，而證人蔡光榮曾於附表二編號5所示時間，
    以前開門號與被告所持用之門號0000000000號通話等情，亦
    據證人蔡光榮於警詢及原審審理時證述在卷（偵34541號卷
    第102頁、第104頁，偵31851號卷第100頁，原審卷第186頁
    ），並有行動電話門號0000000000號之通訊監察譯文在卷可
    參（偵34541號卷第155頁、第157頁）。
　㈡有關附表一編號1被告被訴於109年8月21日販賣甲基安非他命
    與馮輝中、顏鴻珏部分：
　　證人馮輝中於警詢、偵查及原審審理時固證稱：於109年8月
    21日與其妻顏鴻珏一起去被告位於平鎮區中豐路之租屋處找
    被告，並向被告買1,000元之甲基安非他命等語（偵34541號
    卷第56至57頁，偵31851號卷第88頁，原審卷第168頁、第17
    1頁），但關於購毒款項之交付，證人馮輝中於警詢及偵查
    中先稱係當場交付1,000元，但之後於同次偵訊時又改稱是
    隔一天到8月22日才給錢等語（偵31851號卷第88頁），證述
    前後歧異，已見瑕疵。而其妻顏鴻珏於警詢、偵訊時雖證稱
    馮輝中於109年8月21日向被告購買價值1,000元之甲基安非
    他命等語，但對於是否與馮輝中一同上樓而在場見聞完整過
    程乙節，前後所述不一（偵34541號卷第78至79頁，偵31851
    號卷第94頁），嗣於原審審理時稱：當日有與馮輝中去找被
    告，不清楚馮輝中有無購買1,000元之甲基安非他命，當天
    的1,000元是被告跟伊借的等語（原審卷第177頁），是其前
    後所述關於毒品交易之核心過程亦非無瑕疵可指。又因證人
    馮輝中及顏鴻珏為夫妻，同為購毒者，與起訴事實所指涉之
    販毒者即被告間，立於對向關係，倘供出毒品來源因而查獲
    其他正犯或共犯，能獲減輕或免除其刑之寬典，渠二人證言
    本質上存在較大之虛偽危險性，而不得互為補強，縱屬內容
    一致之證述，仍需有別於其二人證述以外之證據補強其證詞
    之憑信。然觀諸證人馮輝中、顏鴻珏所共同持用之門號0000
    000000號行動電話與被告所持用之門號0000000000號行動電
    話於109年8月21日之通訊監察譯文所示內容（如附表二編號
    1），除可認定馮輝中、顏鴻珏與被告相約見面外，就當天
    被告有無交付毒品予證人馮輝中及顏鴻珏，以及交付之毒品
    種類、收受多少價金，乃至交付毒品之原因等與販毒具關連
    性之事項，均付之闕如，自難單憑此等對話內容資為論斷，
    亦無從援為證人馮輝中、顏鴻珏前開不利被告證詞之補強證
    據。
　㈢有關附表一編號2被告被訴於109年9月5日販賣甲基安非他命
    與馮輝中、顏鴻珏部分：
　　證人馮輝中於警詢、偵查及原審審理時固均證稱：於109年9
    月5日有去被告位於平鎮區中豐路之租屋處找被告，並向被
    告買1,000元之甲基安非他命等語（偵34541號卷第58至60頁
    ，偵31851號卷第90頁，原審卷第168頁、第173頁），證人
    顏鴻珏於警詢、偵訊時亦證述馮輝中有於109年9月5日向被
    告購買價值1,000元之甲基安非他命之情（偵34541號卷第79
    至80頁，偵31851號卷第94頁），然證人顏鴻珏於原審審理
    時證稱：其與馮輝中有於109年9月5日去找被告，但沒有毒
    品，所以沒有毒品交易等語（原審卷第177至178頁），證人
    顏鴻珏之證詞內容前後有不一致之瑕疵，且其二人為同筆交
    易之購毒者，證述無法互為補強，故仍需其他補強證據佐認
    其等證述之憑信，然觀諸證人馮輝中、顏鴻珏所共同持用之
    門號0000000000號行動電話與被告所持用之門號0000000000
    號行動電話於109年9月5日之通訊監察譯文所示（如附表二
    編號2），除可認定證人馮輝中、顏鴻珏與被告相約見面外
    ，並未談及當天被告有無交付毒品予證人馮輝中及顏鴻珏、
    交付之毒品種類、收受毒品價金，乃至交付毒品之原因等與
    販毒具關連性之事項，而對話中提及「救急」一語是否與毒
    品交易有關，仍然隱晦不明，被告亦未自白此部分對話與毒
    品相關，自難單憑此等對話內容資為論斷，亦無可援為證人
    馮輝中、顏鴻珏前開不利被告證詞之補強證據。
　㈣有關附表一編號3被告被訴於109年9月8日販賣甲基安非他命
    與馮輝中、顏鴻珏部分：
　　證人馮輝中於警詢、偵查及原審審理時固均證稱：於109年9
    月8日有去被告位於平鎮區中豐路之租屋處找被告，並向被
    告買1,000元之甲基安非他命等語（偵34541號卷第60頁，偵
    31851號卷第90頁，原審卷第168至169頁、第173頁），證人
    顏鴻珏於警詢、偵訊時亦證述馮輝中有於109年9月8日向被
    告購買價值1,000元之甲基安非他命之情（偵34541號卷第80
    至81頁，偵31851號卷第94頁），然證人顏鴻珏於原審審理
    時證稱：當日與馮輝中去找被告，錢是交給馮輝中，但不知
    道馮輝中是跟誰拿毒品，因為我就坐在被告家中聊天，沒有
    注意看，那時候很多人在聊天等語（原審卷第178頁），證
    人顏鴻珏之證述除有前後不一之瑕疵，且其二人之證述無法
    相互補強，理由同前，故仍需其他補強證據佐認其等證述之
    憑信，惟觀諸證人馮輝中、顏鴻珏所共同持用之門號000000
    0000號行動電話與被告所持用之門號0000000000號行動電話
    於109年9月8日之通訊監察譯文所示內容（如附表二編號3）
    ，除可認定證人馮輝中、顏鴻珏與被告相約見面外，就當天
    被告有無交付毒品與證人馮輝中及顏鴻珏、交付之毒品種類
    、收受毒品價金，乃至交付毒品之原因等關乎販毒各項實情
    ，均付闕如，自難單憑此等對話內容資為論斷，亦不得援為
    證人馮輝中、顏鴻珏前開不利被告證詞之補強證據。
　㈤有關附表一編號4被告被訴於109年9月19日販賣甲基安非他命
    與馮輝中、顏鴻珏部分：
　　證人馮輝中於警詢、偵查及原審審理時均證稱：於109年9月
    19日有去被告位於平鎮區中豐路之租屋處找被告，並向被告
    買1,000元之甲基安非他命等語（偵34541號卷第62頁，偵31
    851號卷第90頁，原審卷第169頁、第174頁），證人顏鴻珏
    於警詢、偵查及原審審理時亦證稱馮輝中有於109年9月19日
    向被告購買價值1,000元之甲基安非他命等語（偵34541號卷
    第82頁，偵31851號卷第95頁，原審卷第178頁），但均未述
    及細節，且揆諸前揭說明，此不利被告之指證，縱自形式上
    觀察，並無瑕疵，其真實性仍有待其他必要證據加以補強，
    而不得作為有罪判決之唯一證據，且其夫妻二人所述即令互
    為一致，但均為同筆交易之購毒者，究非屬購毒者以外之另
    一證據，是此處不能以複數證人所述一致相互補強。觀諸證
    人馮輝中、顏鴻珏所共同持用之門號0000000000號行動電話
    與被告所持用之門號0000000000號行動電話於109年9月19日
    之通訊監察譯文所示內容（如附表二編號4），除可認定證
    人馮輝中、顏鴻珏與被告相約見面外，就當天被告有無交付
    毒品與證人馮輝中及顏鴻珏、交付之毒品種類、收受毒品價
    金，乃至交付毒品之原因關係等關乎販毒各項實情，均未談
    及，自難單憑此等對話內容資為論斷，亦不得援為證人馮輝
    中、顏鴻珏前開不利被告證詞之補強證據。
　㈥有關附表一編號6被告被訴於109年9月19日轉讓禁藥甲基安非
    他命與證人蔡光榮部分：
　　證人蔡光榮於警詢時證稱：於109年9月19日打電話聯繫被告
    ，是要以1,500元跟被告買安非他命1小包，並有搭上被告朋
    友開的車，與被告及他朋友先去竹東的診所拿藥，後於下午
    5時許，車子行經龍潭中豐路上，被告在車上將1小包安非他
    命給我完成交易後，我就下車回家，而此次交易為現金交易
    云云（偵34541號卷第104至105頁）；於偵訊時證稱：109年
    9月19日當天跟被告的朋友先去竹東診所拿安眠藥，回程的
    時候，被告在車上有拿1包市價1,500元的安非他命給我，並
    且說錢先不用給沒關係，到現在被告還沒跟我討這筆錢云云
    （偵31851號卷第100頁）；於原審審理時證稱：於109年9月
    19日當天有跟被告聯繫、碰面，並由被告友人開車載渠等一
    同前往竹東的診所陪被告去拿藥，當天被告沒有轉讓甲基安
    非他命給我云云（原審卷第183至184頁、第187頁），證人
    蔡光榮就當天與被告碰面之緣由及過程，有無收受被告交付
    之甲基安非他命1小包，如有，收取原因係價購或被告無償
    轉讓等屬與毒品交付歷程之重要事項，證述前後歧異，已見
    瑕疵。再觀諸卷附被告所持用之門號0000000000號行動電話
    於109年9月19日下午1時54分及同日下午2時15分許與證人蔡
    光榮通話之通訊監察譯文內容（附表二編號5），證人蔡光
    榮雖先提及「你有帶的話你得先給我」，但被告回稱「沒有
    沒有」，接著蔡光榮問「要帶嗎？」，被告回稱「不用吧」
    ，蔡光榮再問「不用？」，而被告則回稱「不然帶一個就好
    了」等內容，全然未有任何關於毒品暗語之談話，且被告亦
    未坦認與毒品相關，況且對談中，被告二度拒絕，所稱「不
    然帶一個就好了」，對照談話前後脈絡，無法明確判斷攜帶
    東西之主體究為被告或他人，亦無法認定係指轉讓甲基安非
    他命之情，而其餘通話內容均係有關被告與蔡光榮聯繫見面
    、約定地點、告知當時所在位置之內容等情，有該門號之行
    動電話通訊監察譯文在卷可查（偵34541號卷第155頁、第15
    7頁），是此對話內容不足認定被告轉讓禁藥之犯行，亦無
    可援為證人蔡光榮前開不利被告證詞之補強證據，自無從僅
    擷取證人蔡光榮關於交付毒品之片段證述而為不利被告之認
    定。
五、綜上所述，被告被訴於附表一編號1至4販賣第二級毒品甲基
    安非他命給馮輝中、顏鴻珏，及附表一編號6轉讓禁藥給蔡
    光榮部分，被告均否認之，縱有施（購）毒者證人馮輝中、
    顏鴻珏，或受轉讓毒品者證人蔡光榮之指證，但其證述非全
    無瑕疵可指，且本案之監聽譯文內容與毒品買賣、轉讓之事
    實無明確關聯，不足據為補強證人之證述可信。是依前述說
    明，基於無罪推定之原則，即應為被告有利之認定，而為被
    告無罪之諭知。　　
六、駁回上訴之說明
  ㈠原審經審理後，認依檢察官所提卷內證據資料，不能證明被
    告此部分之犯罪，而為被告無罪之諭知，核無不合。
  ㈡檢察官上訴意旨略以：
　⒈關於被告被訴附表一編號1至4之販賣第二級毒品犯行部分
　　⑴就附表一編號1部分，依據該次通訊監察譯文及內容所示，
      當日被告確有與證人馮輝中、顏鴻珏會面，則證人顏鴻珏
      於於審審理時證稱沒有會面交易云云，應屬迴護被告之虛
      偽陳述；
　　⑵就附表一編號2部分，證人馮輝中於警詢、偵查及原審審理
      時一致證稱顏鴻珏有看到其向被告購買毒品，其後2人先
      去台北工作，隔2天才將購毒款項給被告等語，核與證人
      顏鴻珏於警詢及偵查中證稱該次購毒款項先欠著、渠等從
      臺北回來才給被告錢等語相符，佐以當日11時36分14秒通
      訊監察譯文之通話內容（偵34541號卷第141頁），證人馮
      輝中向被告詢問「你要『救急』我嗎？」、「等我回來再給
      你呀再跟你清呀」等語，堪信當日被告確實有販賣毒品之
      行為，證人顏鴻珏於審理中證稱當日無毒品交易云云，並
      非事實；
　　⑶就附表一編號3部分，證人顏鴻珏雖於審理中證稱109年9月
      8日不知道證人馮輝中是跟誰拿毒品云云，惟證人馮輝中
      明確證稱該日係以1,000元價格向被告購買甲基安非他命1
      包，且有當日21時6分12秒通訊監察譯文（偵34541號卷第
      143頁）為佐，縱令證人顏鴻珏不知證人馮輝中購買毒品
      之來源為何，亦可以上開通訊監察譯文為補強證據，況證
      人顏鴻珏於警詢及偵查中未曾提及「當時很多人在聊天」
      云云，自不得徒因證人事後迴護隱匿被告之飾詞，逕將業
      經具結之先前證述至於不論；
　　⑷就附表一編號4部分，證人馮輝中、顏鴻珏於警詢、偵查及
      審理中均一致證稱當日被告確有販賣價值1,000元之甲基
      安非他命予證人馮輝中，又原判決於認定犯罪事實一、㈠
      時，採信證人馮輝中、顏鴻珏之證詞，認為證人顏鴻珏僅
      係單純陪同馮輝中到場，並未參與購毒議價、交付購毒價
      金或收受毒品等行為，毒品交易之購毒者為證人馮輝中一
      人，考量證人馮輝中、顏鴻珏為夫妻，2人多次共同前往
      被告處洽詢購買毒品等情，毒品交易之實際購毒者之論證
      應始終一貫，方符合經驗法則，證人顏鴻珏就109年9月19
      日被告販賣第二級毒品與證人馮輝中部分，當為合法有效
      之補強證據，惟原判決竟就此部分改認為證人顏鴻珏同為
      購毒者而不得做為補強證據，其論理方式及認定結果前後
      迥異，自有偏失；
　　⑸另參以證人馮輝中於警詢、偵查及審理中始終證稱確實有
      於起訴書附表編號1至5之時間、地點、方式，向被告購買
      甲基安非他命，佐以被告於法院準備程序中辯稱係與證人
      馮輝中、顏鴻珏合資購買毒品云云，稱：「起訴書附表編
      號1至5的時間，因為時間已久，我印象中有碰面，他們有
      到我桃園市○鎮區○○路○○○段000巷00號2樓的居處，他們到
      我居處找我合資一起買毒品，我出1,000元，馮輝中他們
      出1,000元，由我打電話去叫賣家送毒品過來我家，毒品
      送來之後我們各自分一半。」（原審卷第97至98頁），則
      被告與證人馮輝中於起訴書附表編號1至4之時間地點，確
      有第二級毒品甲基安非他命及金錢之移轉，乃客觀無爭之
      事實，縱令被告與證人馮輝中間並非毒品交易之買賣關係
      ，至少亦屬違反毒品危害防制條例之幫助施用行為，原判
      決對此未置一詞，自有未恰。
  ⒉有關附表一編號6之109年9月19日轉讓第二級毒品與蔡光榮部
    分，就當日13時54分、14時15分許證人蔡光榮與被告通話之
    通訊監察譯文內容，證人蔡光榮提及「你有帶的話你得先給
    我」、「要帶嗎？」，被告回稱「不然帶一個就好了」等疑
    似與毒品之內容，原判決雖以證人蔡光榮於偵查階段未就此
    加以說明、解釋，而採信證人蔡光榮於審理中所稱「帶一個
    」是指塑膠袋，因為其與被告有去市場買水果，要塑膠袋裝
    水果云云，惟前往菜市場購買水果，店家必然提供塑膠袋與
    顧客包裝攜帶，此乃稍具生活經驗者即可輕易明白之一般生
    活經驗，此種細微小事根本無須證人蔡光榮特地撥打電話向
    被告詢問要求，證人蔡光榮上開證詞荒誕不羈之程度，實一
    望即明，原判決竟因此排除證人蔡光榮於偵查中具結證述之
    轉讓毒品詳細內容：「我跟莊金進的朋友先去竹東診所拿安
    眠藥，回程的時候在車上，莊金進有給我1包市價1,500元的
    安非他命，莊金進是先拿給我，並跟我說錢先不用給沒關係
    ，到現在莊金進還沒跟我討這筆錢」（偵31851號卷第100頁
    ），且未加說明為何證人蔡光榮於偵查中經具結之證述不可
    採信之理由，判決理由自有疏漏。
　⒊綜上所述，原審判決認事用法容有未洽，難謂允當，為此請
    求撤銷原判決，另為更適當合法之判決。
　㈢本院查：
　⒈對向共（正）犯之證人，如購毒者或受轉讓者指證毒品來源
    ，因與遭其指證者間有利害衝突，本質上已存有較大之虛偽
    危險性，為擔保其真實性，認為應有補強證據之必要性，以
    擔保其供述之真實性，此為實務一致見解，即令複數之對向
    共犯所述一致，仍需有有別其等證述外之另一證據補強，而
    不能彼此互為補強，至於指證者陳述次數之多寡、內容是否
    一致，僅足作為判斷其陳述是否有瑕疵之參考，尚非其所述
    犯罪事實存在的補強證據。而所謂補強證據，雖非以證明犯
    罪構成要件之全部事實為必要，仍需該證人之陳述本身以外
    之別一證據，而與其陳述具有關聯性，得以佐證證人指證之
    事實非屬虛構，而達於通常一般人得確信其為真實之程度，
    始足當之。以毒販間通話之通訊譯文作為購毒者所指證販毒
    者犯罪事實之補強證據，仍必須渠等之對話內容，依社會通
    念已足以辨別明白其所交易毒品之種類，始足與焉，對於語
    意隱晦不明之對話，即令指證者證述其對話內容之含意即係
    交易某種類之毒品，除非被指為販毒之被告坦認，或有其他
    客觀上可認為販賣該類毒品之跡證，否則因仍屬指證者單方
    之陳述本身，自尚須其所述交易該類毒品犯罪事實之補強證
    據。
　⒉就被告上開被訴販賣第二級毒品及轉讓禁藥之犯行，被告盡
    皆否認，縱有施（購）毒者證人馮輝中、顏鴻珏，或受轉讓
    毒品者證人蔡光榮之指證，但其證述非全無瑕疵可指，且本
    案之監聽譯文內容語意隱晦不明，與毒品買賣、轉讓之事實
    未有明確關聯，無法以臆測方式解讀，不足補強證人之證述
    可信，已經論述如前。檢察官上訴指摘證人顏鴻珏、蔡光榮
    於原審審理時之部分證述屬迴護被告之詞而不可採信，固非
    無見，但並非因此即可反認偵查時之證述當然可採，檢視檢
    察官全案之舉證，除去該等證人前開審理時之證述，仍然僅
    有與被告對立之證人馮輝中、顏鴻珏、蔡光榮之證詞，及語
    意、關聯性不明而無可據為補強之通訊監察譯文為證據，揆
    諸首揭說明，無法徒憑此等證據而為不利被告之認定。至於
    檢察官以證人顏鴻珏乃在場證人而非購毒者，其所述可資為
    證人馮輝中之補強云云，姑且不論起訴書係將其夫妻二人同
    列為購毒者，於同一時地向被告購買毒品，已與檢察官上訴
    意旨所述不同，因證人顏鴻珏同為施用毒品者，倘供出毒品
    來源因而查獲其他正犯或共犯，能獲減輕或免除其刑之寬典
    ，故其與被告間之利害對立狀態所生證詞虛偽之危險性，並
    不會因實際上是否僅由其夫馮輝中出面議價購買而不同，故
    其夫妻二人所述不能互為補強，仍須有其他補強證據佐認，
    是檢察官此節上訴理由並無可採，其所援引起訴書附表一編
    號5經原審有罪認定之採證，雖因被告未上訴而告確定，但
    個案案情不同，無可互相比附援引。又上訴意旨指摘被告與
    證人馮輝中間縱令無毒品交易，至少屬幫助施用行為云云，
    無非以被告於原審準備程序時辯稱曾經合資購毒云云，但此
    除與起訴之販賣事實有別，所謂合資之說，不過為被告片面
    辯解內容，證人馮輝中、顏鴻珏從無提及合資之情，亦無其
    他相關事證可佐，檢察官以此指摘原判決未併與說明理由，
    亦無可採。綜上，檢察官上訴仍執原審已詳予斟酌之證據，
    對於原判決已說明事項及屬原審採證認事之適法行使，逕為
    相異之評價，復未提出其他積極證據證明被告確有販賣第二
    級毒品及轉讓禁藥之犯行，尚難說服本院為不利於被告之認
    定，其上訴為無理由，應予駁回。
據上論斷，應依刑事訴訟法第368條，判決如主文。
本案經檢察官洪榮甫提起公訴，檢察官王珽顥提起上訴，檢察官
壽勤偉到庭執行職務。
中　　華　　民　　國　　111 　年　　11　　月　　23　　日
                    刑事第六庭  審判長法　官  劉方慈
                                      法　官  蕭世昌
                                      法　官  許曉微
以上正本證明與原本無異。
檢察官如不服本判決，應於收受送達後20日內向本院提出上訴書
狀，惟須受刑事妥速審判法第9條限制。其未敘述上訴之理由者
，並得於提起上訴後20日內向本院補提理由書(均須按他造當事
人之人數附繕本)「切勿逕送上級法院」。
刑事妥速審判法第9條：
除前條情形外，第二審法院維持第一審所為無罪判決，提起上訴
之理由，以下列事項為限：
一、判決所適用之法令牴觸憲法。
二、判決違背司法院解釋。
三、判決違背判例。
刑事訴訟法第 377 條至第 379 條、第 393 條第 1 款之規定，
於前項案件之審理，不適用之。
                                      書記官  徐仁豐
中　　華　　民　　國　　111 　年　　11　　月　　23　　日
附表一（編號同起訴書附表）：
莊金進犯罪時、地一覽表       編號 時間 地點 毒品種類及重量 購買金額(新台幣) 購買人 備註 1 109年8月21日17時30分許 桃園市○鎮區○○路○○○段000巷00號2樓 甲基安非他命 0.25公克 1000元 馮輝中 顏鴻珏 販賣  2  109年9月5日12時許 同上 甲基安非他命 0.25公克 1000元 馮輝中 顏鴻珏 販賣  3  109年9月8日21時10分許 同上 甲基安非他命 0.25公克 1000元 馮輝中 顏鴻珏 販賣    4 109年9月19日17時許 同上 甲基安非他命 0.25公克 1000元 馮輝中 顏鴻珏 販賣    5 （略）      6  109年9月19日17時許（起訴書附表誤載為「109年9月29日17時許」，業經公訴人當庭更正） 桃園市龍潭區中豐路某處 甲基安非他命 1公克 無償 蔡光榮 轉讓 
附表二
編號  時間 監察門號 撥/接 對方/非監察門號 通話內容 備註 1  109年8月21日17時11分45秒 莊金進/ 0000000000（以下均同） 接 顏鴻珏/ 0000000000（以下均同） 莊金進：幹嘛 顏鴻珏：哥哥在家嗎？想你啊 莊金進：會被妳老公打死喔 想我 顏鴻珏：唉唷 想你不要亂想 那個想跟那個想不一樣喔 你自己不要亂想 我還怕被妳老婆打咧 你在家齁 我們快到了我們在中豐路了 莊金進：恩 顏鴻珏：OK 見桃檢109偵34541號卷第139頁   109年8月21日17時13分43秒  接 馮輝中 莊金進：蛤？ 馮輝中：在哪裡？ 莊金進：我在對面啊 馮輝中：齁 在樓下啦 莊金進：好 同上   109年8月21日17時14分54秒  接 馮輝中 莊金進：幹嘛 馮輝中：開門 莊金進：等一下你在哪邊？ 馮輝中：樓下啊 莊金進：喔喔 同上 2  109年9月5日11時36分14秒  撥 馮輝中 馮輝中：喂 莊金進：幹嘛有做事喔？ 馮輝中：有啊我待會要上台北了我剛從新埔回來啊 莊金進：你要找我喔 馮輝中：你要救急我嗎？ 莊金進：要怎麼救急？ 馮輝中：等我回來再給你啊再跟你清啊 莊金進：隨便啊 馮輝中：隨便喔好啊那我就彎過去你那裡去喔 莊金進：現在喔？ 馮輝中：對 莊金進：好 馮輝中：好  OK 見桃檢109偵34541號卷第141頁   109年9月5日11時45分12秒  撥 顏鴻珏 顏鴻珏：喂 莊金進：你們在哪裡啊？ 顏鴻珏：我們快到你那邊了在新光路了 莊金進：好 同上   109年9月5日11時49分56秒  接 馮輝中 馮輝中：喂哥哥我上去喔我到了 見桃檢109偵34541號卷第143頁 3  109年9月8日21時6分12秒  接 馮輝中 莊金進：喂 馮輝中：哥哥喔在家嗎？ 莊金進：在啊 馮輝中：好一下過去啊 莊金進：恩 見桃檢109偵34541號卷第143頁 4  109年9月19日16時34分47秒  接 顏鴻珏 顏鴻珏：喂 哥哥你在家嗎？ 莊金進：不在 顏鴻珏：喔 好 莊金進：好 見桃檢109偵34541號卷第147頁   109年9月19日16時43分46秒  接 馮輝中 馮輝中：喂在哪？ 莊金進：差不多三分鐘 馮輝中：三分鐘喔好我在樓梯口啊 莊金進：那你就在那個地方 馮輝中：好我等你 同上 5  109年9月19日13時54分32秒  接 蔡光榮/0000000000（門號以下同） 莊金進：喂 蔡光榮：你有帶的話你得先給我 莊金進：沒有沒有 蔡光榮：要帶嗎？ 莊金進：不用吧 蔡光榮：不用？ 莊金進：不然帶一個就好了 蔡光榮：好啦 我現在出去 見桃檢109偵34541號卷第155頁   109年9月19日14時07分22秒  撥 蔡光榮 告知某男在中興路的巷子口等他就好 見桃檢109偵34541號卷第155、157頁   109年9月19日14時13分30秒  接 蔡光榮 蔡光榮告知莊金進說在龍潭區公所紅綠燈這邊等他 見桃檢109偵34541號卷第157頁   109年9月19日14時15分51秒  撥 蔡光榮 蔡光榮：喂 莊金進：走過來啊 我在對面啊 蔡光榮：好 見桃檢109偵34541號卷第157頁